臺灣雲林地方法院民事判決　　　　　　　　96年度親字第92號
原　　　告　乙○○
被　　　告　丙○○
被　　　告
特別代理人　丁○○
上列當事人間請求否認婚生子女事件，於96年12月8 日辯論終結
，本院判決如下：
    主  文
確認被告丙○○ (女、民國○○年○ 月○○日生、身分證統一編號：
Ｚ000000000號)非 原告乙○○ (男、民國○○年○○月○○日生、身分
證統一編號：Ｚ000000000號)所 生之婚生女。
訴訟費用新台幣參仟元由被告負擔。
    事實及理由
壹、程序方面：
一、當事人適格：
（一）按民法親屬編施行法第8 條之1 規定「夫妻已逾中華民國
      9 6 年5 月4 日修正前之民法第1063條第2 項規定期間，
      而不得提起否認之訴者，得於修正施行後2 年內提起之。
      」本件被告雖係於90年5 月10日出生，然依上揭規定，原
      告仍得提起否認子女之訴。
（二）本件被告生母甲○○業94年2 月1 日死亡，有戶籍謄本為
      證，原告自得僅以被告一人為被告而起訴。
二、指定特別代理人
（一）按民事訴訟法第51條第1 項規定：對於無訴訟能力人為訴
      訟行為，因其無法定代理人，或其法定代理人不能行代理
      權，恐致久延而受損害者，得聲請受訴法院之審判長，選
      任特別代理人。
（二）本件被告未滿7 歲，其母已死亡，其父以之為被告提起本
      件訴訟；而丁○○先前曾認領被告為女，嗣因被告尚受原
      告之婚生女推定，致丁○○對被告之認領遭戶政機關逕為
      撤銷，然丁○○仍為實際上養育、照護被告之人，有被告
      之戶籍謄本記載可資佐證，並據丁○○當庭陳述明確，自
      應指定丁○○為被告之特別代理人。
乙、兩造之陳述：
壹、原告主張：
一、原告於85年3 月29日與甲○○結婚，並於89年10月18日離婚
    ，甲○○則於90年5 月10日在雲林地區生下被告丙○○，然
    原告於離婚前即未曾與被告一起共同生活，更未曾發生過性
    行為，因此原告根本不可能在被告被推定受孕之期間使被告
    母親甲○○受胎，更不可能與被告母親生育任何子女。
二、因被告受婚生女之推定，乃依民法第1063條、民法親屬編施
    行法第8 條之1 規定，檢具血液檢驗報告單，聲請以丁○○
    為被告特別代理人而提起本件否認子女之訴。並聲明：如主
    文所示。
貳、被告特別代理人之陳述：同意原告所述。
丙、得心證之理由：等
一、原告主張之上開事實，業據提出戶籍謄本、血液檢驗報告單
    、親子鑑定報告書等件為證。而依據上述親子鑑定報告書所
    載結論：可以排除乙○○是丙○○的親生父親這一個假設（
    4 重排除）。」等語明確，有財團法人佛教慈濟綜合醫院大
    林分院於96年10月17日採驗、同年月22日出具之親子鑑定報
    告書在卷可稽，並核與特別代理人到庭所稱丙○○係其與甲○○所生之女兒等語相符，可見被告與原告間並不具有真實
    血緣關係，被告顯非甲○○自原告受胎所生之婚生女乙節屬
    實，自堪信原告之主張為真正。
二、查本件被告出生時，雖依法應推定為原告與被告母親所生之
    婚生子女，然依前開鑑定結果，被告實非被告母親自原告受
    胎所生。從而原告於上開法定期間，提起本件否認之訴，以
    確認被告非原告之婚生女，洵屬有據，應予准許。
丁、據上論結，本件為有理由，依民事訴訟法第78條，判決如主
    文。
中　　華　　民　　國　　96　　年　　12　　月　　31　　日
                  家事法庭法　官　黃玉清
以上正本係照原本作成
如對本判決上訴，須於判決送達後20日內向本院提出上訴狀（須
附繕本）並需繳納上訴費用新臺幣4,500 元。
中　　華　　民　　國　　96　　年　　12　　月　　31　日
                          書記官　鄭國銘
